Javier Emilio González Issa

+1(829)-760-2189

Jegigonzalez.proton.me Santo Domingo, Republica Dominicana

PERFIL

Licenciado en Dirección y Gestión Empresarial con mención en Inteligencia de Negocios aspirante a Especialista en Datos y Transformación Digital con gran experiencia variada en las áreas de recursos humanos y tecnología. Más de 8 años de experiencia combinada en recursos humanos, soporte técnico administrativo, atención al usuario, optimización de flujos de trabajo y gestión de bases de datos. Soy destacado por mi habilidad de rapido aprendizaje y capacidades de analisis y resolución de problemas, al igual que por la atención de servicio y colaboración que brindo a la organización. En constante busqueda de nuevos conocimientos y enseñanzas, contribuyendo a la modernización y eficiencia de la organización.

HABILIDADES

- Proficiente en Ingles
- Buenas relaciones interpersonales
- Gestión de datos y BI

- Manejo avanzado de Microsoft Office 365
- Digitalización Documental y Gestión de Expedientes
- Transformación Digital y Gobierno Electrónico
- Automatización de Flujos de Trabajo

EXPERIENCIA PROFESIONAL

Jun. 2014 - Sept. 2015

Asistente en Informática

CLINICA OFTALMOLOGICA DE SANTO DOMINGO | ASISTENTE DE INFORMÁTICA

- Actualización de base de datos de más de 3000 pacientes de la empresa.
- Identificar y establecer estrategias para maximizar el uso del sistema contable.
- Brindar asistencia a usuarios en el manejo correcto del sistema para sus operaciones.

Oct. 2016 - Presente

Soporte Técnico - Técnico de Mesa de Ayuda – Analista de Capacitaciones – **Especialista en Transformación Digital**

MINISTERIO DE HACIENDA | TÉCNICO ADMINISTRATIVO

- Instalación y manejo de equipos y módulos dentro del departamento de Crédito Público.
- Soporte a personal sin ordenadores para diferentes actividades.
- Edición, modificación y reestructuración de los manuales de cargos de la institución.
- Digitalización y organización de expedientes de pasantes dentro de la institución.
- Organización de carpetas de capacitaciones internas y externas.
- Actualización de datos personales, formación educativa y experiencias laborales de los empleados de la institución.
- Apoyo a la Unidad de Análisis Financiera cómo soporte técnico en el área de tecnología.
- Diseño de manual de procedimientos para uso de registros de capacitaciones.
- Rediseño de procesos y migración de servicios presenciales a oficinas virtuales.

EDUCACIÓN

Saint Thomas School

Universidad Iberoamericana

Grado Bachiller

Licenciado en Dirección y Gestion

2014

Empresarial 2018-2023

CURSOS Y CERTIFICACIONES

- Servicio Al Cliente
- CompTIA A+
- Oratoria y Miedo Escénico
- Help Desk Manager
- Manejo Efectivo del Tiempo
- Modelo de Gestión por Competencias
- Inteligencia Emocional
- Power BI
- Introduction to Data Analytics

- Diplomado en Gestión Estratégica de la Capacitación
- Curso-Taller ROI de la Capacitación
- Curso-Taller Diseño e Implementación de Plan de Carrera y Sucesión
- Redacción de Informes Técnicos
- Finanzas Personales